臺灣臺北地方法院刑事判決
111年度審訴字第743號
公  訴  人  臺灣臺北地方檢察署檢察官
被      告  陳思賢


選任辯護人  李殷財律師
上列被告因詐欺等案件，經檢察官提起公訴（111年度偵字第128
0號），本院判決如下：
    主  文
陳思賢幫助犯洗錢防制法第十四條第一項之一般洗錢罪，處有期
徒刑肆月，併科罰金新臺幣貳萬元，罰金如易服勞役，以新臺幣
壹仟元折算壹日。緩刑參年，緩刑期間付保護管束，並應於判決
確定之日起貳年內，向指定之政府機關、政府機構、行政法人、
社區或其他符合公益目的之機構或團體，提供捌拾小時之義務勞
務，及接受伍場次之法治教育課程。
    事  實
一、陳思賢依其智識程度及社會生活經驗，可知一般國人向金融
    機構開設帳戶，並無任何法令限制，若係用於存、提款之正
    當用途，均可自行申請使用，並可預見如以任何理由、藉口
    要求他人提供金融帳戶、金融卡及密碼等資料常與財產犯罪
    密切相關，且使用他人金融帳戶之目的在於取得贓款及掩飾
    犯行不易遭檢警追查，因此若任意將自己所管領之金融帳戶
    金融卡及密碼等資料任意交予不熟識且對其年籍資料毫無所
    悉之人，可能因此供作為詐欺犯罪收取不法款項之用，並將
    犯罪所得款項匯入、轉出，而藉此掩飾犯罪所得之真正去向
    及所在，仍不違背其本意，基於幫助詐欺取財及幫助一般洗
    錢之不確定故意，於民國110年10月15日前某時許，在臺北
    市○○區○○○路0段000巷0○0號統一超商復安門市內，將其申辦
    之上海商業儲蓄銀行帳號00000000000000號帳戶（下稱上開
    帳戶）之存摺、提款卡及提款密碼，寄送至新北市○○區○○路
    0段00號統一超商台藝大門市，交付予真實姓名年籍不詳LIN
    E暱稱「許馨云」之詐欺集團成員，供作該詐欺集團收受詐
    騙款項及洗錢之工具。嗣該詐欺集團成員取得上開帳戶存摺
    、提款卡及提款密碼後，即由該詐欺集團成員假冒商店及金
    融機構職員：㈠於110年10月15日15時26分許在電話中向姜秉
    妤謊稱其經誤設為超級會員將遭重複扣款，須操作其帳戶更
    正，致姜秉妤陷於錯誤，依該詐欺集團成員之指示，分別於
    同日15時51分許及同日16時8分許，將新臺幣（下同）4萬9,
    985元、2萬9,985元（合計7萬9,970元）匯入上開帳戶內，
    並旋為該詐欺集團成員在新北市○○區○○○路00巷0號新莊五工
    郵局提領殆盡，而以此方式隱匿該部分犯罪所得之去向及所
    在。㈡於110年10月15日16時53分許在電話中向徐聿堂謊稱其
    經誤設為高級會員將遭扣款，須操作其帳戶更正，致徐聿堂
    信陷於錯誤，依該詐欺集團成員之指示，於同日17時28分許
    ，將1萬9,085元匯入上開帳戶內，後因上開帳戶業遭警示未
    能領取，致未生掩飾、隱匿此部分犯罪所得之來源及去向之
    結果而未遂。
二、案經姜秉妤、徐聿堂訴由臺北市政府警察局中山分局報告臺
    灣臺北地方檢察署檢察官偵查起訴。
    理  由
壹、證據能力：
    本判決認定事實所引用之供述及非供述證據，並無證據證明
    係公務員違背法定程序所取得，檢察官、被告陳思賢及辯護
    人就上開證據之證據能力於準備程序時均表示沒有意見（見
    本院卷第64頁），迄於本院言詞辯論終結前亦未聲明異議（
    本院卷第95至97頁），本院審酌該等證據資料製作時，並無
    違法不當及證明力明顯過低之瑕疵，認作為證據應屬適當，
    均有證據能力。
貳、實體部分：
一、認定犯罪事實所憑之證據及理由
(一)訊據被告固坦承有將上開銀行帳戶之提款卡、密碼交付予真
    實姓名年籍不詳自稱「許馨云」之人，惟矢口否認有何幫助
    詐欺取財及幫助洗錢之犯行，辯稱：我當時是要找工作，所
    以我在臉書上看到一個一期領1萬的訊息，那是一個國外的
    投注站，上面寫說一期可以領1萬，公司會給薪水，「許馨
    云」有留她的LINE帳號，我就加了「許馨云」的LINE，「許
    馨云」說他們是一個國外的投注站，說我提供帳戶跟存摺提
    款卡給他們，提供給會員兌換投注金額，如果會員的存取金
    額比較大，我就可以領一期1萬元的報酬，一期就是一個禮
    拜，他們說我離職以後就會把帳戶跟存摺還給我，我不知道
    我會提供他們幾期帳戶，對方當時有說提供愈多本帳戶就會
    有愈高的報酬金額，我當時只能提供一本就是上海商銀的帳
    戶云云。辯護人則以：被告是在臉書上求職找工作，如果以
    站在一般人的角度去看，對方提供的工作訊息內容，租帳戶
    給公司，公司會給薪水，公司都是正規合法，租借帳戶都是
    單純給會員下注使用，沒有風險等等，被告真的是被騙交付
    存摺提款卡密碼，但被告提供出去後就連絡不上對方，後來
    被告跟親戚提到這件事情，親戚就說可能是被騙，被告馬上
    去警察局報案，實務上有很多這種為了求職而被騙帳戶的案
    例，辯護人也提供了很多無罪判決的實務案例，不論是幫助
    詐欺或幫助洗錢，都必須要有幫助故意，如果單純因為疏忽
    或愚笨並不會構成犯罪。又被告學歷只有二專肄業，之後就
    擔任快遞公司的司機，欠缺社會經驗才會被騙，且若被告真
    的知道這些帳戶是要詐騙之用，被告怎麼敢用自己的帳戶，
    這顯然違反經驗法則；又依照最高法院大法庭108年台上大
    字第3101號裁定，被告之行為不構成洗錢罪等語為被告辯護
    。
(二)經查：
　1.被告於前開時、地，將其所開立之上開帳戶之提款卡及密碼
    ，交付予真實姓名年籍不詳自稱「許馨云」之人使用等情，
    業據被告於警詢、偵查中及本院審理時供承在卷（見偵卷第
    13至16頁、第73至75頁，本院卷第62至63頁、第98頁），復
    有上海商業儲蓄銀行帳號00000000000000號帳戶之客戶基本
    資料及交易明細、被告辯護人提出之臉書截圖、被告與「許
    馨云」之LINE對話截圖照片18張在卷可稽（見偵卷第23至25
    頁、第53至55頁，本院卷第47至54頁）。而詐欺集團成員於
    取得上開帳戶後，於事實欄所述時間、方式詐騙告訴人姜秉
    妤、徐聿堂匯款至上開帳戶內，且告訴人姜秉妤匯款部分旋
    遭詐欺集團成員持上開帳戶提款卡提領一空等情，亦據證人
    即告訴人姜秉妤、徐聿堂於警詢時證述明確（見偵卷第17至
    19頁、第21至22頁)，且有告訴人姜秉妤、徐聿堂提出之通
    話記錄、銀行網路交易紀錄、上開帳戶交易明細、臺南市政
    府警察局麻豆分局下營分駐所受理詐騙帳戶通報警示簡便格
    式表、新北市政府警察局土城分局廣福派出所受理詐騙帳戶
    通報警示簡便格式表、165專線協請金融機構暫行圈存疑似
    詐欺款項通報單附卷可佐(見偵卷第33至40頁、第25頁、第5
    5頁、第27至31頁)。是被告所交付之上開帳戶，確遭詐欺集
    團成員掌控用以作為被害人受詐欺後匯款之人頭帳戶，藉以
    掩飾、隱匿詐欺犯罪所得之去向及所在之事實，應堪認定。
　2.按刑法上故意，分直接故意（確定故意）與間接故意（不確
    定故意），行為人對於構成犯罪之事實，明知並有意使其發
    生者，為直接故意；行為人對於構成犯罪事實，預見其發生
    而其發生並不違背其本意者，為間接故意。而幫助犯成立，
    以行為人主觀上認識被幫助者，正欲從事犯罪或係正在從事
    犯罪，且該犯罪有既遂可能，而其行為足以幫助他人實現構
    成要件者，即具有幫助故意，並不以行為人確知被幫助者，
    係犯何罪名為必要。另金融帳戶為個人之理財工具，一般民
    眾皆可自由申請開設金融帳戶，並無任何特殊之限制，亦得
    同時在不同金融機構申請多數存款帳戶使用。且衡諸一般常
    情，金融帳戶之存摺、提款卡事關個人財產權益之保障，其
    專有性甚高，除非本人或與本人親密關係者，難認有何理由
    可自由流通使用該帳戶，一般人均有妥為保管及防止他人任
    意使用之認識，縱特殊情況偶需交付他人使用，亦必深入瞭
    解用途及合理性，始予提供，且該等專有物品如落入不明人
    士手中，而未加以闡明正常用途，極易被利用為與財產有關
    之犯罪工具，此為吾人依一般生活認知所易於體察之常識；
    而有犯罪意圖者，非有正當理由，竟徵求他人提供帳戶，客
    觀上可預見其目的，係供為某筆資金之存入，後再行領出之
    用，且該筆資金之存入及提領過程係有意隱瞞其流程及行為
    人身分曝光之用意，一般人本於一般認知能力均易於瞭解（
    最高法院93年度台上字第31號判決意旨參照）。況利用他人
    帳戶從事詐欺犯行，早為傳播媒體廣為報導，政府機關及各
    金融機構亦不斷呼籲民眾應謹慎控管己有帳戶，且勿出賣或
    交付個人帳戶，以免淪為詐騙者充作詐騙他人財物及洗錢之
    幫助工具。依一般人之社會生活經驗，苟不以自己名義申請
    開戶，卻向不特定人蒐集帳戶供己使用，其目的極可能欲利
    用該帳戶供作非法詐財，並作為金錢去向之斷點，使治安機
    關無法繼續追查金流，已屬社會上有一般智識經驗之人所能
    知悉或預見。衡諸被告於案發時為年滿21歲之成年人，並於
    本院審理時自述學歷係高職畢業（見本院卷第100頁），堪
    認其為具一定教育程度之成年人，非全無社會見識之人。再
    者，被告於警詢、偵查、本院準備程序及審理時均供稱：我
    在臉書社團上看到應徵工作訊息，寫說「3天最高可領薪水7
    萬」，意思是我給的帳戶越多領的越多，我加好友後把存摺
    與提款卡以交貨便寄出，對方是一個國外投注站，說我提供
    帳戶存摺、提款卡給他們，提供給會員兌換投注金額，如會
    員存取的金額比較大，我就可以領一期1萬元的報酬，一期
    就是一個禮拜等語(見偵卷第15頁、第74頁，本院卷第62至6
    3頁、第97至98頁)，足徵被告不論係以出租或借用之方式，
    將帳戶資料提供予LINE自稱「許馨云」之人，其所圖者皆為
    利益性之對價，且已知其帳戶資料一旦交付後，將供為大量
    金流進出之使用，並可能作為收取詐欺贓款及淪為洗錢工具
    等情，顯見被告在交付上開帳戶予「許馨云」時，已有預見
    將可能遭用於詐欺犯罪及洗錢行為。
　3.又被告將上開帳戶資料交付他人後，上開帳戶之實際控制權
    即由取得帳戶資料之人享有，被告非但不能控制匯（存）入
    金錢至其帳戶之對象、金錢來源，匯（存）入金錢將遭何人
    提領、去向何處，被告更已無從置喙，則依本案詐騙手法觀
    之，告訴人姜秉妤依本案詐欺集團成員指示將金錢匯入被告
    所提供之上開帳戶內，旋由本案詐欺集團成員提領一空，去
    向不明，可見取得、使用被告提供之上開帳戶資料施詐、取
    得詐欺所得，除係供本案詐欺集團遂行詐欺取財行為之犯罪
    手段外，亦因被告提供上開帳戶資料與本案詐欺集團使用之
    結果，同時掩飾本案詐欺犯罪所得去向，足認被告將上開帳
    戶交付他人使用時，非不能預見詐欺集團成員可能利用該帳
    戶使詐欺犯罪所得款項匯入，併藉由使用提款卡任意提領而
    達到掩飾詐欺犯罪所得去向之目的，是被告同有幫助詐欺取
    財及幫助洗錢之不確定故意，亦堪以認定。　
(三)被告及辯護人固以前詞置辯，惟查：
　1.被告及辯護人雖辯稱其係因應徵工作，為詐欺集團話術所騙
    ，始將上開帳戶交付予他人，然觀之被告所提供其與「許馨
    云」之LINE對話紀錄，被告所謂「工作」之內容，僅需提供
    上開帳戶資料，無須繳納資金，亦無須付出任何勞力，每個
    帳戶一期即1週可領得1萬元之薪水，與我國勞動市場之工資
    行情顯有不符。又依上開對話內容所示，「許馨云」說明工
    作之內容時，僅稱「我們公司是pinnacle投注站唯一國內招
    募作業組」、「本公司支持多國家會員投注，全台不同區域
    會員很多，由於會員輸贏結算兌匯，存取金額比較大，存取
    的帳戶不夠用，現在公司要找配合提供帳戶給會員兌換」等
    語（見本院卷第49頁），惟依一般社會通念理解，上開內容
    應已涉及博弈等非法用途，與對方所稱之「我們都是正規合
    法的」、「我們租你的帳戶只是單純給我們會員下注使用，
    沒有任何風險的喔」之情形顯相矛盾，詎被告竟未加追問、
    深入了解或以其他管道加以求證，於未能查證對方真實身分
    、亦無從確知對方取得帳戶之真實用途之情形下，猶率將上
    開金融帳戶提款卡任意交寄與素不相識、瞭解不深且不知能
    否信任之「許馨云」，且被告於未收到約定之報酬後亦向對
    方表示「又是詐騙集團喔」等語，對於所提供之帳戶極可能
    供作詐欺、洗錢犯罪之人頭帳戶工具等不法目的使用，當已
    有合理之預見。況被告於偵查中亦自承：「會花錢買帳戶的
    人是詐騙集團」(見偵卷第74頁)，且於本院審理時稱：對方
    當時有說提供愈多本帳戶就會有愈高的報酬金額，我當時只
    能提供1本上海商銀的帳戶，當時名下還有國泰世華、華南
    銀行和中華郵政的帳戶，但當時另外那幾個帳戶裡面還有存
    款，我就沒有提供出去，而上海商銀帳戶裡面沒有存款，所
    以我就選擇提供上海商銀帳戶給對方，對方有請我更改帳戶
    密碼後再給他等語(見本院卷第63頁)，要與一般提供人頭帳
    戶內僅有少數餘額之情形相符，益徵被告知悉自稱「許馨云
    」之人取得改以指定密碼之本案帳戶提款卡後，其已無管領
    、支配本案帳戶之餘地，日後甚或無法取回，故僅願提供餘
    額甚少之帳戶。又被告寄交改以指定密碼之本案帳戶提款卡
    後，實無法控制「許馨云」取得後將如何使用，如將本案帳
    戶用於詐欺取財犯罪，被告亦無法為任何防止之舉措，且被
    告係已確保上開帳戶於交付他人使用之時，餘額所剩無幾，
    自身財產權益不致受損之情形下，始交付上開帳戶之提款卡
    及密碼，衡情其對此後果並非無法預見，卻在無任何可確保
    本案帳戶不淪為詐欺取財犯罪所用之情況下，仍寄交改以指
    定密碼之提款卡，顯見被告對於可能發生詐欺取財不法犯罪
    一事抱持縱令所提供本案帳戶遭持為詐欺取財犯罪使用亦無
    妨之容任心理，而有詐欺取財之不確定故意，至為灼然。是
    被告與對方約定提供帳戶後可獲得報酬，主觀上已可預見對
    方可能是詐欺集團，其經評估後，仍執意寄交改以指定密碼
    之上開帳戶提款卡，顯係甘冒風險以追求可能取得高額報酬
    之利益，並將上開帳戶可能遭用於詐欺取財等財產犯罪之風
    險轉嫁至不特定之潛在被害人，自難諉稱其係一時失慮不周
    之疏忽行為，主觀上全無預見。
　2.另被告於本院審理時自陳：我當時急著找工作，缺錢花用，
    對方說有一種國外的投注網站，投注站如果有賺錢的話會分
    紅，對方說就是借他帳戶給投注的人匯款用，我就可以獲得
    報酬，但不清楚公司名稱，對方沒有幫我保勞健保，我也不
    知悉對方身分等語（見本院卷第98頁），是依上開供述可知
    ，被告對於其所應徵之工作具體內容、公司名稱、實際負責
    人為何已不甚清楚，後續亦無意確認或追蹤其帳戶內之款項
    來源是否正當、合法，則被告對其帳戶資料交付之確切用途
    並無深入瞭解下，更對交付對象之真實身分一無所知，亦未
    見有做任何查證，在毫無信任基礎且被告未提供任何勞務的
    情況下，僅因對方表示租借帳戶即有一期1萬元之收入，即
    任意交付上開帳戶予不熟識之人，顯與社會常情相去甚遠，
    被告猶將上開帳戶之提款卡及密碼等資料交予他人，目的僅
    在於自身有利可圖，換言之，被告對其帳戶資料後續將供為
    如何之使用，已顯露無所謂之僥倖心態，堪認被告針對取得
    其帳戶資料之人，縱以該帳戶作為詐欺取財及洗錢之用途，
    仍予以容任，其主觀上具有幫助本案詐欺集團利用上開帳戶
    詐欺取財及洗錢之不確定故意甚明。
　3.被告雖辯稱發現對方是詐騙後，有立即報案，並提出臺北市
    政府警察局中山分局長春路派出所受理案件證明單(見本院
    卷第55頁)，然其於110年10月20日即向對方表示「又是詐騙
    集團喔」，惟被告卻遲至同年月24日晚上始報案，已與常情
    有違。又告訴人姜秉妤轉入之款項早已於同年月15日即遭提
    領殆盡，且該事後報警行為或係因被告事後幾經思量，不願
    再繼續供他人使用，並藉此脫免責任，自難僅憑該報案紀錄
    ，遽為對被告有利之認定。　
　4.又辯護人辯稱被告依照最高法院大法庭見解，被告之行為不
    構成洗錢罪等語，惟查本案帳戶為被告所申辦使用，為帳戶
    之實際管理人，且被告可預見任意將上開帳戶之存摺、金融
    卡及密碼提供不熟識之人，極有可能被詐欺集團成員取得掌
    控權，利用以之收取詐欺取財之贓款，雖然本案帳戶之戶名
    仍為被告，外觀上轉帳、存入該等帳戶之款項係顯示由被告
    取得，但實際上轉帳、存入帳戶之款項，最後乃是由身分不
    詳、實際掌控該等帳戶之成員取得，告訴人等遭詐騙而轉帳
    、存入之款項，在該實際掌控被告帳戶之詐欺集團成員領取
    後，該犯罪所得實際去向，已無從查得，形成金流斷點，不
    易查明，因而產生掩飾詐欺犯罪所得去向之效果，此應為被
    告所得認知。又被告雖無收受、持有或使用特定犯罪所得之
    情形，且無積極之移轉或變更特定犯罪所得之行為，非屬洗
    錢防制法第2條第1款、第3款所稱之洗錢行為，但其提供本
    案帳戶之存摺、金融卡及密碼之行為，仍對詐欺集團成員得
    利用該帳戶收取詐欺所得贓款，進而提領而形成資金追查斷
    點無法追查之洗錢行為，提供助力。被告既知上述情節，竟
    仍任意提供帳戶金融卡及密碼，顯有容任而不違反其本意之
    幫助洗錢之不確定故意甚明。從而，被告提供本案帳戶之存
    摺、金融卡及密碼之行為，仍該當一般洗錢罪之幫助犯，辯
    護人所辯內容並不可採。
(四)綜上所述，被告及辯護人前揭所辯，均不足採信。本案事證
    明確，被告犯行堪予認定，應依法論科。
二、論罪科刑
(一)按刑法第30條之幫助犯，係以行為人主觀上有幫助故意，客
    觀上有幫助行為，即對於犯罪與正犯有共同認識，而以幫助
    意思，對於正犯資以助力，但未參與實行犯罪之行為者而言
    。幫助犯之故意，除需有認識其行為足以幫助他人實現故意
    不法構成要件之「幫助故意」外，尚需具備幫助他人實現該
    特定不法構成要件之「幫助既遂故意」，惟行為人只要概略
    認識該特定犯罪之不法內涵即可，無庸過於瞭解正犯行為之
    細節或具體內容。此即學理上所謂幫助犯之「雙重故意」。
    金融帳戶乃個人理財工具，依我國現狀，申設金融帳戶並無
    任何特殊限制，且可於不同之金融機構申請多數帳戶使用，
    是依一般人之社會通念，若見他人不以自己名義申請帳戶，
    反而收購或借用別人之金融帳戶以供使用，並要求提供提款
    卡及告知密碼，則提供金融帳戶者主觀上如認識該帳戶可能
    作為對方收受、提領特定犯罪所得使用，對方提領後會產生
    遮斷金流以逃避國家追訴、處罰之效果，仍基於幫助之犯意
    ，而提供該帳戶之提款卡及密碼，以利洗錢實行，仍可成立
    一般洗錢罪之幫助犯。綜上，行為人提供金融帳戶予不認識
    之人，固非屬洗錢防制法第2條所稱之洗錢行為，不成立一
    般洗錢罪之正犯；然行為人主觀上如認識該帳戶可能作為收
    受、提領特定犯罪所得使用，他人提領後會產生遮斷資金流
    動軌跡以逃避國家追訴、處罰之效果，仍基於幫助之犯意而
    提供，則應論以幫助犯一般洗錢罪（最高法院刑事大法庭10
    8年度台上大字第3101號裁定意旨可資參照）。查被告提供
    帳戶予真實姓名年籍不詳之詐騙集團成員，固非屬洗錢防制
    法第2條所稱之洗錢行為，不成立一般洗錢罪之正犯；然被
    告智識正常且有社會經驗，主觀上當有認識該帳戶可能作為
    收受、提領特定犯罪所得使用，他人提領後會產生遮斷資金
    流動軌跡以逃避國家追訴、處罰之效果，仍基於幫助之犯意
    而提供，則應成立幫助犯一般洗錢罪。又查，本案告訴人徐
    聿堂受騙所匯款項因遭圈存並未領出，有165專線協請金融
    機構暫行圈存疑似詐欺款項通報單、上開帳戶交易明細查詢
    在卷為憑（見偵卷第31頁、第55頁），則告訴人徐聿堂受騙
    款項，既未領出即經警示圈存，尚未發生製造金流斷點，掩
    飾詐欺犯罪所得去向、所在之結果，因而未能得逞，此洗錢
    部分犯罪尚屬未遂。是核被告就事實欄一(一)關於告訴人姜
    秉妤部分所為，係犯刑法第30條第1項前段、第339條第1項
    之幫助犯詐欺取財罪，及刑法第30條第1項前段、洗錢防制
    法第14條第1項之幫助犯一般洗錢罪；就事實欄一(二)關於
    告訴人徐聿堂部分所為，係犯刑法第30條第1項前段、第339
    條第1項之幫助詐欺取財罪及刑法第30條第1項前段、違反洗
    錢防制法第14條第2項、第1項之幫助犯一般洗錢未遂罪。又
    既、未遂行為態樣之別，未涉罪名之變更，不生變更起訴法
    條問題，併此敘明。至公訴意旨雖認被告所為係犯刑法第30
    條、第339條之4第1項第2款之幫助三人以上共同詐欺取財罪
    嫌，然依卷內資料僅可認被告係以通訊軟體聯繫暱稱「許馨
    云」之人，並依其指示寄交上開帳戶之存摺及提款卡含密碼
    ，實際上雙方並未見面，對於詐欺取財正犯究竟有幾人，顯
    非其得以預見，依罪證有疑利於被告之原則，本院認尚無從
    遽認被告係幫助3人以上共同詐欺取財之犯意，公訴意旨容
    有誤會，惟其基本社會事實同一，且因所論罪名較輕，對被
    告之防禦權並無不當之影響，並經本院當庭告知上開罪名供
    檢辯辯論，爰依法變更起訴法條。
(二)被告以交付帳戶之一行為同時觸犯前開數罪名，並導致告訴
    人2人受害，為想像競合犯，應依刑法第55條之規定，從一
    重論以幫助犯一般洗錢罪。
(三)被告以幫助意思，參與構成要件以外行為，為幫助犯，依刑
    法第30條第2項規定，依正犯之刑減輕之。另洗錢防制法第1
    6條第2項雖規定：「犯前二條之罪，在偵查或審判中自白者
    ，減輕其刑。」惟被告就上開幫助洗錢之犯罪事實，於偵查
    或審判時均未自白，自無依上開規定減輕其刑。
(四)爰以行為人責任為基礎，審酌被告為圖賺取租金，率爾提供
    其申設上開帳戶資料供他人實行詐欺取財及一般洗錢，助長
    詐騙財產犯罪之風氣，並造成社會人際互信受損，危害社會
    正常交易安全，復使詐欺者得以隱匿真實身分，製造金流斷
    點，造成執法人員難以追查該詐騙者之真實身分，徒增被害
    人尋求救濟之困難性，並造成被害人蒙受財產損失，應予非
    難，復考量被告犯後猶否認犯行之犯後態度，且迄未與告訴
    人姜秉妤達成和解，惟與告訴人徐聿堂以1萬9,100元達成和
    解並已給付完畢，有本院111年7月12日調解筆錄附卷可佐（
    見本院卷第111頁），兼衡被告之素行、犯罪之動機、手段
    、情節、所生損害，暨其自述高職畢業之智識程度、現職收
    入、無需扶養他人之家庭經濟狀況（見本院卷第100頁）等
    一切情狀，量處如主文所示之刑，並就罰金刑部分諭知易服
    勞役之折算標準。
(五)查被告未曾因故意犯罪而受有期徒刑以上之刑之宣告，有臺
    灣高等法院被告前案紀錄表在卷可稽，被告於本案雖未認罪
    ，致其於犯後態度部分無法為有利之斟酌，但仍坦承上開帳
    戶確為其提供他人使用之主要事實，且已與到庭之告訴人徐
    聿堂達成和解並已履行完畢，業如前述，然因告訴人姜秉妤
    未到庭而未能達成和解或賠償其損失，而告訴人姜秉妤父親
    來電表示告訴人姜秉妤沒有要求償，對本案量刑無意見等語
    ，有本院公務電話紀錄可參(見本院卷第81頁)，本院審酌上
    情，並衡以被告一時失慮致罹刑典，經此罪刑之宣告後，當
    知所警惕，信無再犯之虞，爰依刑法第74條第1項第1款之規
    定，宣告緩刑3年，以啟自新。惟為使被告確實知所警惕，
    勿因缺款而任意配合交付個人申辦帳戶，甚或率爾加入詐欺
    集團中擔任提款車手、取簿手等犯行，並深刻瞭解法律規定
    及守法之重要性，爰依刑法第74條第2項第5款、第8款規定
    ，併諭知被告應於本案判決確定後2年內，應依執行檢察官
    所指定之政府機關、政府機構、行政法人、社區或其他符合
    公益目的之機構或團體，提供80小時之義務勞務，暨接受5
    場次之法治教育課程，以期導正其正確法治觀念而不致再犯
    。併依刑法第93條第1項第2款規定諭知於緩刑期間交付保護
    管束。倘被告於緩刑期間，違反上開所定負擔情節重大，足
    認原宣告之緩刑難收其預期效果，而有執行刑罰之必要，依
    刑法第75條之1第1項第4款規定，得撤銷其緩刑之宣告，併
    此敘明。　
三、沒收部分　　
(一)被告雖與該詐欺集團成員約定帳戶一期可獲得報酬1萬元，
    惟被告迄今並無實際取得任何報酬等情，業據被告於本院審
    判時陳述在卷（見本院卷第100頁），本案並無積極證據足
    資認定被告確有因本案犯行而實際獲得犯罪所得，爰不予宣
    告沒收或追徵。
(二)洗錢防制法第18條第1項固規定「犯第14條之罪，其所移轉
    、變更、掩飾、隱匿、收受、取得、持有、使用之財物或財
    產上利益，沒收之；犯第15條之罪，其所收受、持有、使用
    之財物或財產上利益，亦同。」，惟被告非實際上提款之人
    ，該等贓款非屬被告所有或尚在其實際管領中，亦無從依該
    條規定諭知沒收，附此敘明。
據上論斷，應依刑事訴訟法第299條第1項前段、第300條，洗錢
防制法第14條第1項、第2項，刑法第11條前段、第30條第1項前
段、第2項、第339條第1項、第55條、第42條第3項前段、第74條
第1項第1款、第2項第5款、第8款、第93條第1項第2款，刑法施
行法第1條之1第1項，刑法施行法第1條之1第1項，判決如主文。
本案經檢察官楊大智提起公訴，檢察官楊舒雯到庭執行職務。
中　　華　　民　　國　　111 　年　　8 　　月　　 2　　日
　　　　　　刑事第二十一庭  審判長法　官　程克琳
　　　　　　                      法  官  歐陽儀
  　　　　　                      法  官  王筱寧
上正本證明與原本無異。 
如不服本判決應於收受送達後20日內向本院提出上訴書狀，並應
敘述具體理由；其未敘述上訴理由者，應於上訴期間屆滿後20日
內向本院補提理由書（均須按他造當事人之人數附繕本）「切勿
逕送上級法院」。告訴人或被害人如對於本判決不服者，應具備
理由請求檢察官上訴，其上訴期間之計算係以檢察官收受判決正
本之日期為準。 因疫情而遲誤不變期間，得向法院聲請回復原
狀。
                                  書記官  林思辰
中　　華　　民　　國　　111 　年　　8 　　月　　2 　　日
附錄本案論罪科刑法條
洗錢防制法第2條
本法所稱洗錢，指下列行為：
一、意圖掩飾或隱匿特定犯罪所得來源，或使他人逃避刑事追訴
    ，而移轉或變更特定犯罪所得。
二、掩飾或隱匿特定犯罪所得之本質、來源、去向、所在、所有
    權、處分權或其他權益者。
三、收受、持有或使用他人之特定犯罪所得。
洗錢防制法第14條
有第二條各款所列洗錢行為者，處7年以下有期徒刑，併科新臺
幣5百萬元以下罰金。
前項之未遂犯罰之。
前二項情形，不得科以超過其特定犯罪所定最重本刑之刑。
刑法第339條
（普通詐欺罪）
意圖為自己或第三人不法之所有，以詐術使人將本人或第三人之
物交付者，處5年以下有期徒刑、拘役或科或併科50萬元以下罰
金。
以前項方法得財產上不法之利益或使第三人得之者，亦同。
前二項之未遂犯罰之。
刑法第30條
（幫助犯及其處罰）
幫助他人實行犯罪行為者，為幫助犯。雖他人不知幫助之情者，
亦同。
幫助犯之處罰，得按正犯之刑減輕之。